臺灣臺中地方法院民事判決
111年度中小字第3753號
原      告  旺旺友聯產物保險股份有限公司


法定代理人  劉自明  
訴訟代理人  陳冠雲  
            凃福仁  
            林語彤  
上  一  人
複 代 理人  陳威均  
被      告  李佳誼  
上列當事人間損害賠償事件，本院於民國111 年10月24日言詞辯
論終結，判決如下：
    主      文
被告應給付原告新臺幣20,705 元，及自民國111 年6 月27日起
至清償日止，按週年利率百分之5 計算之利息。
原告其餘之訴駁回。
訴訟費用新臺幣1,000 元，由被告負擔新臺幣800 元，餘由原告
負擔。
本判決原告勝訴部分得假執行。
    事實及理由
一、本件除下列有關賠償金額之判斷外，無其他爭執事項，依同
    法第436 條之18第1 項規定，僅記載主文，其餘理由要領省
    略。
二、原告得請求被告賠償金額之判斷：
　　按因故意或過失，不法侵害他人之權利者，負損害賠償責任
    。不法毀損他人之物者，被害人得請求賠償其物因毀損所減
    少之價額。民法第184 條第1 項前段、第196 條分別定有明
    文。次按損害賠償以回復原狀為原則，於舊品以新品更換時
    ，應扣除合理之折舊，方屬允當。查系爭車輛因本件車禍受
    損修復所需費用計新台幣(下同)26,070元（工資6,500元、
    烤漆19,360元、零件210元），有估價單及統一發票附卷可
    稽（本院卷第27至29頁），而系爭車輛為104 年1 月出廠，
    則有原告提出之行車執照影本可參（本院卷第25頁），距本
    件於109 年6 月25日本件車禍發生時，已逾5 年耐用年數，
    故關於零件折舊部分應受到不得超過10分之9 之限制，本院
    參酌固定資產耐用年數表、固定資產折舊率、營利事業所得
    稅查核準則第95條第6 項等規定，原告得請求賠償零件之金
    額為21元，另加計工資6,500元、烤漆19,360元（工資、烤
    漆不生折舊問題），則系爭車輛之合理修復費用為25,881 
    元（計算式：21＋6500＋19360＝25881），即為有理由，應予
    准許。另按損害之發生或擴大，被害人與有過失者，法院得
    減輕賠償金額或免除之，民法第217 條第1 項定有明文。查
    被告僅將腳踏車停放於事故地點之騎樓處，並未妥適加以固
    定，以致於腳踏車重心不穩向後傾倒時，撞擊停放於路旁之
    系爭車輛，有道路交通事故現場圖、談話紀錄表及現場照片
    在卷可考；另訴外人黃巧茹則將系爭車輛臨時停放於白色實
    線上（本院卷第52至54頁），亦有未遵守汽車臨時停車時，
    應依車輛順行方向緊靠道路邊緣之疏失，另有事故現場照片
    在卷可參，依此，本院審酌雙方就本件事故發生之原因力及
    違反義務之程度，認被告應負八成之肇事責任，而原告亦應
    負二成之肇事責任。依此，原告請求被告賠償如主文所示金
    額（計算式：25881×0.8＝20705，元以下四捨五入）及利息
    ，即為有理由，應予准許，逾此範圍之請求則為無理由，應
    予駁回。
三、本件係就民事訴訟法第436 條之8 第1 項適用小額程序所為
    被告敗訴之判決，依同法第436條之20規定，應依職權宣告
    假執行，並依職權確定訴訟費用額為新臺幣1,000 元（第一
    審裁判費），其中800 元應由被告負擔，餘由原告負擔。 
    　　
中　　華　　民　　國　　111 　年　　10　　月　　31　　日
                  臺灣臺中地方法院臺中簡易庭
                              法　官　陳航代
以上正本係照原本作成。
如不服本判決，應於送達後20日內，以判決違背法令為理由，向
本院提出上訴狀並表明上訴理由（上訴理由應表明一、原判決所
違背之法令及其具體內容；二、依訴訟資料可認為原判決有違背
法令之具體事實），如於本判決宣示後送達前提起上訴者，應於
判決送達後20日內補提上訴理由書（須附繕本）。 
中　　華　　民　　國　　111 　年　　10　　月　　31　　日
                              書記官  王梓芸